# 债转股问题

提问人：zylrjq 时间：2017-01-20 20:41:10
陈版您好，有一个问题请教下您。上市公司对下属子公司借款转换为股权，债转股的是否必要的操作流程，如果截至 2016 年 12 月 31日上述债转股工商未做变革，账面是否进行账务处理。

回答人：chenyiwei
工商变更不是双方进行会计处理的必要前提，但应注意以下问题： 1 、关注债转股是否存在法律障碍，是否符合《公司注册资本登记管理规定（ 2014 年修订）》第七条的规定； 2 、核实转股债权的真实性、合法性和计量准确性； 3 、关注债转股协议是否已经履行了必要的内部决策程序和外部审批程序（如需要），是否已经生效； 4 、关注协议约定的债转股实施日，通过向双方函证等方式，确认债转股已经实施完毕，债务单位的股东名册是否已经更新； 5 、关注转股后的所持股权公允价值，确定相关损失是否已经足额及时确认，会计处理是否恰当。